【裁判字號】    99,抗,144
【裁判日期】    991029
【裁判案由】    本票裁定
【裁判全文】
臺灣士林地方法院民事裁定        九十九年度抗字第一四四號
抗  告  人  甲○○
            林春綢
上列抗告人與相對人乙○○間本票裁定事件，抗告人對於中華民
國九十九年九月七日本院簡易庭九十九年度司票字第七七四號裁
定提起抗告，本院裁定如下：
    主  文
抗告駁回。
抗告程序費用新臺幣壹仟元由抗告人負擔。
    理  由
一、相對人於原審聲請意旨略以：相對人執有抗告人共同簽發如
    附表所示之本票（下稱系爭本票），並免除作成拒絕證書，
    詎於屆期提示後，如附表所示之金額未獲清償，為此提出本
    票一紙，聲請裁定准許強制執行，並經原審就系爭本票之金
    額及利息裁定准予強制執行。
二、抗告意旨略以：抗告人依票據法第二十二條第一項規定，提
    出時效消滅之抗辯等語。
三、按執票人向本票發票人行使追索權時，得聲請法院裁定後強
    制執行，票據法第一百二十三條定有明文。又本票執票人依
    上開法條之規定，聲請法院裁定許可對發票人強制執行，係
    屬非訟事件程序，法院僅就形式上審查得否准許強制執行，
    此項裁定並無確定實體上法律關係存否之效力，如發票人就
    票據債務之存否有爭執時，應由發票人提起確認之訴，以資
    解決（最高法院五十六年臺抗字第七一四號、五十七年臺抗
    字第七十六號判例意旨參照）。
四、經查，相對人主張之上開事實，業據提出系爭本票為證，並
    為抗告人所不爭執，原審就系爭本票為形式上之審查，認其
    已具備本票各記載事項合於票據法第一百二十條規定，屬有
    效之本票，乃裁定准予強制執行，並無不合。抗告人雖提出
    票據之時效抗辯，惟消滅時效完成後之效力，係採抗辯權發
    生主義，債權於時效完成後，僅債務人於債權人請求時得拒
    絕給付而已，其債權本身仍然存在，此種拒絕給付之抗辯權
    ，屬於實體法律關係之抗辯，要非本件本票裁定之非訟事件
    程序所得審究，自應由抗告人另行提起確認之訴，以資解決
    。從而，抗告意旨指摘原裁定不當，求予廢棄，為無理由，
    應予駁回。
五、據上論結，本件抗告為無理由。依非訟事件法第五十五條第
    一項及第二項、第二十一條第二項、第二十四條第一項、第
    四十六條、民事訴訟法第四百九十五條之一第一項、第四百
    四十九條第一項、第七十八條，裁定如主文。
中    華    民    國    99    年    10    月    29    日
                          臺灣士林地方法院民事第三庭
                              審判長法  官  王本源
                                    法  官  林尚諭
                                    法  官  孫萍萍
以上正本證明與原本無異。
本件裁定不得再抗告。
中    華    民    國    99    年    11    月    3     日
                                    書記官  周玉惠
┌──────────────────────────────────┐
│附表：至清償日止利息按週年利率百分之六計算                          │
├──┬──────┬─────┬──────┬──────┬────┤
│編號│ 發  票  日 │ 票面金額 │ 到  期  日 │ 利息起算日 │票據號碼│
│    │  （民國）  │（新臺幣）│  （民國）  │  （民國）  │        │
├──┼──────┼─────┼──────┼──────┼────┤
│1   │81年7月30日 │19,800元  │84年11月30日│84年11月30日│TH007778│
└──┴──────┴─────┴──────┴──────┴────┘

司法院資訊處製作；財團法人民間司法改革基金會備份。
